【裁判字號】    92,訴,316
【裁判日期】    920616
【裁判案由】    妨害公務
【裁判全文】
臺灣彰化地方法院刑事判決                          九十二年度訴字第三一六號
    公  訴  人  臺灣彰化地方法院檢察署檢察官
    被      告  甲○○
右列被告因妨害公務案件，經檢察官提起公訴（九十二年度偵字第二０六號），本院
判決如左：
        主  文
甲○○隱匿公務員職務上委託第三人掌管之物品，處有期徒刑捌月。
        事  實
一、甲○○前因於民國八十九年七月十三日上午十一時四十分許，為警在彰化縣伸港
    鄉○○路三十一號，查獲其違反能源管理法之犯行（甲○○上開違反能源管理法
    之犯行，業於八十九年十月三十日，由本院以八十九年度彰簡字第六三四號判處
    拘役五十日，併科罰金新臺幣五萬元確定），並當場扣得柴油二萬二千八百公升
    、加油槍一支，經警方於同日將上開扣案物品委託交由甲○○代為保管，詎甲○
    ○明知前開扣案之柴油二萬二千八百公升、加油槍一支，係公務員職務上委託其
    掌管之物品，竟於受託保管上開扣案物品後之不詳時間，隱匿前揭扣案之柴油二
    萬二千八百公升、加油槍一支。嗣於九十年四月十六日下午，慶全工程有限公司
    （以下簡稱慶全公司）負責人鄭貴元，依臺灣彰化地方法院檢察署檢察官指示，
    偕同警方前往彰化縣伸港鄉○○路三一號協助處理、執行沒收處分時，未能發現
    上開扣案物品始查悉上情。
二、案經臺灣彰化地方法院檢察署檢察官自動檢舉偵查起訴。
        理  由
一、訊據被告甲○○固坦承有於前揭時間、地點，因違反能源管理法案件為警查獲，
    且有填載保管條受警方委託保管上開扣案柴油二萬二千八百公升、加油槍一支等
    情不諱，惟矢口否認有何上開犯行，辯稱：上開扣案之柴油、加油槍係真實姓名
    、年籍不詳之「陳先生」所有，伊不知道所保管之前開扣案物係如何不見的，伊
    並無隱匿上開扣案物之行為云云。惟查：被告前因違反能源管理法之犯行，業於
    八十九年十月三十日，由本院以八十九年度彰簡字第六三四號判處拘役五十日，
    併科罰金新臺幣五萬元確定，有本院八十九年度彰簡字第六三四號刑事簡易判決
    及臺灣高等法院被告全國前案紀錄表各一份在卷可稽；又被告於本院審理時坦認
    伊前為址設彰化縣伸港鄉○○路三十一號地下油行之負責人，又被告於上開違反
    能源管理法案件為警查獲後，於該案警訊筆錄中明確表示願意代為保管上開扣案
    物品，乃因受警方之委託代為保管前揭扣案物，並簽具保管條一紙，有前開保管
    條一件在卷可考，衡以前開扣案物品之數量、價值非微，倘非被告加以隱匿，他
    人當無可能於被告保管持有中將物品取離之理，被告上開所辯，顯係事後卸責之
    詞，無可採信。此外，復有證人即慶全公司負責人鄭貴元於偵查中之證述、慶全
    公司九十年四月二十三日慶發（九０）字第四０三號函各一件、現場照片三張在
    卷可佐，本件事證明確，被告犯行洵堪認定。
二、查被告因違反能源管理法案件為警查獲時，當場扣得前開柴油二萬二千八百公升
    、加油槍一支，並由警方交由被告代為保管，被告亦同意保管該等應扣押之物品
    ，而有接受之意思表示，則該等由被告代為保管之物品，自屬公務員職務上委託
    第三人掌管之物品（臺灣高等法院暨所屬法院 (六八 )法律座談會刑事類第十一
    號決議意旨參照），是核被告前開所為，係犯刑法第一百三十八條之隱匿公務員
    職務上委託第三人掌管之物品罪。爰審酌被告之素行、犯罪之動機、目的、為前
    揭扣押物品之保管人，竟未善加保管該等犯罪所用之工具而加以隱匿之手段、隱
    匿保管物品之數量、價值、所生危害及犯罪後之態度等一切情狀，量處如主文所
    示之刑，以示懲儆。
據上論斷，應依刑事訴訟法第二百九十九條第一項前段，刑法第一百三十八條，判決
如主文。
本案經檢察官廖曉萍到庭執行職務
中      華      民      國    九十二    年      六      月     十六     日
                                臺灣彰化地方法院刑事第三庭
                                  法      官  李 雅 俐
右正本證明與原本無異。
如不服本判決，應於判決送達後十日內，向本院提出上訴狀（須附繕本）。
告訴人或被害人對於判決如有不服具備理由請求檢察官上訴者，其上訴期間之計算係
以檢察官收受判決正本之日期為準。
                                  法院書記官  陳 秀 娟
中      華      民      國    九十二    年      六      月   二十三     日
附錄論罪科刑法條
刑法第一百三十八條：
毀棄、損壞或隱匿公務員職務上掌管或委託第三人掌管之文書、圖畫、物品，或致令
不堪用者，處五年以下有期徒刑。


司法院資訊處製作；財團法人民間司法改革基金會備份。
